臺灣嘉義地方法院刑事裁定
111年度聲字第697號
聲  請  人  臺灣嘉義地方檢察署檢察官
受  刑  人  林復奇




上列聲請人因受刑人數罪併罰有二裁判以上，聲請定其應執行之
刑（１１１年度執字第２３７７號），本院裁定如下：
    主  文
林復奇所犯如附表所示各罪所處之拘役刑，應執行拘役壹佰貳拾
日，如易科罰金，以新臺幣壹仟元折算壹日。
    理  由
一、聲請意旨略以：受刑人林復奇因犯竊盜等案件，先後經法院
    判決確定如附表，應依刑法第５３條及第５１條第６款，定其應
    執行刑，爰依刑事訴訟法第４７７條第１項聲請裁定等語。
二、按裁判確定前犯數罪者，併合處罰之，刑法第５０條第１項前
    段定有明文。次按數罪併罰，有二裁判以上者，依第５１條之
    規定，定其應執行之刑；數罪併罰，分別宣告其罪之刑，如
    宣告多數拘役者，於各刑中之最長期以上，各刑合併之刑期
    以下，定其刑期，但不得逾１２０日，刑法第５３條、第５１條第６
    款亦分別定有明文。又按法律上屬於自由裁量之事項，並非
    概無法律性之拘束，自由裁量係於法律一定之外部性界限內
    （以定執行刑而言，即不得違反刑法第５１條之規定），使法
    官具體選擇以為適當之處理，因此在裁量時，必須符合所適
    用之法規之目的，更進一步言，須受法律秩序之理念所指導
    ，此亦即所謂之自由裁量之內部性界限。關於定應執行之刑
    ，既屬自由裁量之範圍，其應受此項內部性界限之拘束，要
    屬當然（最高法院８０年台非字第４７３號判例意旨參照）。
三、查受刑人林復奇因犯如附表編號１至５所示之罪，先後經如附
    表編號１至５所示之法院以各該編號所示之判決判處如各該編
    號所示之拘役刑及定其應執行之刑，均告確定在案，有上開
    案件判決書、裁定書及臺灣高等法院被告前案紀錄表各１份
    附卷可稽。而附表所示各罪中，係以附表編號４至５之案件為
    最後事實審案件，且該案件並經本院為實體判決確定，是本
    院為附表所示各案件犯罪事實最後判決之法院，依法自有管
    轄權。茲聲請人依刑法第５３條、第５１條第６款規定，聲請定
    其應執行之刑，本院認為本件聲請與首揭法條規定尚無不合
    ，應予准許，爰斟酌受刑人犯罪之類型、次數、情節，在前
    揭外部性及內部性界限範圍內，就附表所示各罪所處之拘役
    刑，定如主文所示之應執行刑，並諭知易科罰金之折算標準
    。
四、最高法院刑事大法庭１１０年度台抗大字第４８９號裁定意旨雖有
    述及「定應執行刑，不僅攸關國家刑罰權之行使，於受刑人
    之權益亦有重大影響，除顯無必要或有急迫情形外，法院於
    裁定前，允宜予受刑人以言詞、書面或其他適當方式陳述意
    見之機會，程序保障更加周全」等語，惟本院衡酌本件檢察
    官僅就受刑人所犯如附表編號１至５所示均得易科罰金之拘役
    刑期，聲請定其應執行之刑，案情尚屬單純，在前述外部性
    及內部性界限之拘束下，本案可資減讓之刑期幅度有限，本
    院於裁量時，已衡量上開情節為適當之酌定，故顯無必要再
    命受刑人以言詞、書面或其他適當方式陳述意見，附此敘明
    。
五、據上論斷，應依刑事訴訟法第４７７條第１項，刑法第５３條、第
    ５１條第６款、第４１條第１項前段，裁定如主文。
中　　華　　民　　國　　111 　年　　8 　　月　　29　　日
                  刑事第四庭    法　官　簡仲頤
上列正本證明與原本無異。
如不服本裁定，應於裁定送達後5日內向本院提出抗告狀（應附
繕本）。　　　　　　　　　
中　　華　　民　　國　　111 　年　　8 　　月　　29　　日
                                書記官　吳明蓉
附表：受刑人林復奇定應執行刑案件一覽表
編          號  １ ２ ３ ４ ５ 罪          名  竊盜罪 竊盜罪 竊盜罪 竊盜罪 竊盜罪 宣    告    刑  拘役３０日，如易科罰金，以新臺幣１千元折算１日 拘役４０日，如易科罰金，以新臺幣１千元折算１日 拘役４０日，如易科罰金，以新臺幣１千元折算１日 拘役３０日，如易科罰金，以新臺幣１千元折算１日 拘役５０日，如易科罰金，以新臺幣１千元折算１日 犯  罪  日  期  １１０年３月９日 １１０年４月４日 １１０年４月４日 １１０年５月１０日 １１０年６月２２日 偵查(自訴)機關年 度 及 案 號  臺灣雲林地方檢察署１１０年度偵字第２６５７號 臺灣雲林地方檢察署１１０年度偵字第２６１４號 臺灣雲林地方檢察署１１０年度偵字第２６１４號 臺灣嘉義地方檢察署１１０年度偵字第９２４９號等 臺灣嘉義地方檢察署１１０年度偵字第９２４９號等 最  後   事實審 法    院 臺灣雲林地方法院 臺灣雲林地方法院 臺灣雲林地方法院 臺灣嘉義地方法院 臺灣嘉義地方法院  案    號 １１０年度港簡字第６７號 １１０年度港簡字第６３號 １１０年度港簡字第６３號 １１１年度易字第１２３號 １１１年度易字第１２３號  判決日期 １１０年６月２４日 １１０年８月４日 １１０年８月４日 １１１年６月１６日 １１１年６月１６日 確  定    判  決 法    院 臺灣雲林地方法院 臺灣雲林地方法院 臺灣雲林地方法院 臺灣嘉義地方法院 臺灣嘉義地方法院  案    號 １１０年度港簡字第６７號 １１０年度港簡字第６３號 １１０年度港簡字第６３號 １１１年度易字第１２３號 １１１年度易字第１２３號  判決確定日    期 １１０年７月２０日 １１０年８月３１日 １１０年８月３１日 １１１年７月１８日 １１１年７月１８日 是否為得易科罰金之案件  是 是 是 是 是  備          註  臺灣雲林地方檢察署１１０年度執字第２２６２號（聲請書誤載為１１０年度偵字第２６５７號） 編號２至３所示２罪，經原判決定應執行拘役７０日確定（臺灣雲林地方檢察署１１０年度執字第２２６１號）  編號４至５所示２罪，經原判決定應執行拘役７０日確定（臺灣嘉義地方檢察署１１１年度執字第２３７７號）    編號１至３所示３罪，嗣經臺灣雲林地方法院以１１０年度聲字第９７９號裁定定應執行拘役８５日確定（臺灣雲林地方檢察署１１１年度執更字第２０號）